臺灣雲林地方法院民事裁定
110年度消債清字第14號
聲  請  人
即  債務人  陳文邦  
上列聲請人因消費者債務清理事件聲請清算，本院裁定如下：
    主  文
債務人陳文邦自民國一一０年十月十四日下午五時起開始清算程
序，並命司法事務官進行本件清算程序。
債務人陳文邦在本件清算程序終止或終結前，應受如附件所示之
生活限制。
    理  由
一、按債務人不能清償債務或有不能清償之虞者，得依本條例所
    定更生或清算程序，清理其債務；債務人於法院裁定開始更
    生程序或許可和解或宣告破產前，得向法院聲請清算；債務
    人對於金融機構負債務者，在聲請更生或清算前，應向最大
    債權金融機構請求協商債務清償方案，或向其住、居所地之
    法院或鄉、鎮、市、區調解委員會聲請債務清理之調解；法
    院開始清算程序之裁定，應載明其年、月、日、時，並即時
    發生效力；法院裁定開始更生或清算程序後，得命司法事務
    官進行更生或清算程序，消費者債務清理條例第3條、第80
    條前段、第151條第1項、第83條第1項、第16條第1項前段分
    別定有明文。
二、聲請人即債務人（下稱債務人）聲請意旨略以：債務人現有
    資產總值為新臺幣(下同)480元，債務總金額為2,332,224元
    ，現年64歲，從事工地臨時工，因已年邁，工時不長，平均
    每月收入約18,000元，每月支出約15,946元，即使將每月收
    支餘額全數作為還款之用，因負債總額高達2,332,224元，
    且尚未加計利息，因年事已高，不出幾年便無餘力繼續工作
    ，實有不能清償債務之情事，而前雖曾以書面向最大債權金
    融機構請求共同協商債務清償方案，惟協商不成立，爰請求
    准予裁定開始清算程序等語。
三、經查，債務人主張之上開事實，業據其提出財產及收入狀況
    說明書、債權人清冊、債務人清冊、身分證及健保卡影本、
    戶籍謄本（現戶全戶）、財團法人金融聯合徵信中心當事人
    綜合信用報告、全國財產稅總歸戶財產查詢清單、勞工保險
    被保險人投保資料表（明細）、勞工退休金個人專戶明細資
    料、108及109年度綜合所得稅各類所得資料清單、前置協商
    不成立通知書、中華民國人壽保險商業同業公會保險業務通
    報作業資訊系統資料查詢結果表、雲林區漁會活期儲蓄存款
    存摺、薪資袋、遞送法院前通知等為憑(見本案卷第21至91
    頁、第251至259頁)。參酌各債權人陳報之本金及利息、違
    約金、程序費用等債權金額高達約6,275,628元，有各債權
    人之陳報狀在卷可佐(見本案卷第121至245頁、第263至275
    頁)。而債務人自陳其為工地臨時工，無穩定雇主，每月收
    入約18,000元，且依債務人所提出之上開資料，其名下並無
    不動產、車輛，亦無投保有效之商業保險，僅有雲林區漁會
    活期儲蓄存款帳戶餘額480元(截至110年6月4日，見本案卷
    第83至85頁、第257至259頁)。是以，憑債務人現有之資產
    及收入，縱債務人以衛生福利部所公告臺灣省110年最低生
    活費13,288元之1.2倍即15,946元作為標準計算其每月必要
    支出，每月僅有2,054元可供清償(計算式:18,000元－15,946
    元=2,054元)，且債務人為46年出生，現年64歲，距離法定
    退休年齡僅剩約1年。實難認尚有餘力清償其所積欠之債務
    ，堪認債務人上開主張有不能清償債務之情事屬實。此外，
    債務人尚無經法院裁定開始更生程序或許可和解或宣告破產
    之情事，復查債務人亦無消費者債務清理條例第6條第3項、
    第8條或第82條第2項所列之事由存在，則債務人聲請清算，
    即屬有據，應予准許，並依消費者債務清理條例第16條第1
    項前段規定，命司法事務官進行清算程序，爰裁定如主文第
    一項所示。
四、按債務人聲請清算後，其生活不得逾越一般人通常之程度，
    法院並得依利害關係人之聲請或依職權限制之，消費者債務
    清理條例第89條第1項定有明文。本件債務人已向本院聲請
    清算，爰依上開規定，斟酌債務人之職業、身分、地位、收
    入狀況及其所負債務數額等一切情狀，依職權裁定限制債務
    人之生活程度如主文第二項所示。
中　　華　　民　　國　  110 　年　　10　　月　  14　  日
                  民事第一庭    法  官  廖國勝
以上正本係照原本作成。
如不服本裁定關於生活限制部分，應於送達後10日內以書狀向本
院提出抗告，並繳納抗告費新臺幣1,000元；關於開始清算及命
司法事務官進行清算程序部分，不得抗告。
中　　華　　民　　國　　110 　年　　10　　月　　14　　日
                                書記官　林曉佩　　　　
附件：清算債務人之生活限制
准許清算之債務人，在本件清算程序終止或終結前，應受下列之生活限制： 一、不得為奢靡浪費之消費活動。 二、不得為賭博或為其他投機行為。 三、不得為不動產之處分。 四、不得為金錢借貸之行為。 五、不得搭乘計程車、高鐵及航空器，但債務人能提出確實證據證明因工作所需且未因此減少債權人受償金額者，不在此限。 六、不得從事國外遊學或出國旅遊等消費行為。 七、不得投資金融商品（例如股票、基金等）。 八、不得從事逾越通常生活程度之贈與。 九、其他經本院限制之行為。